最高法院民事裁定　　　　　　　　　 110年度台上字第1329號
上　訴　人　歸彭秀香
訴訟代理人　顏文正律師
被 上訴 人　許 秋 月
訴訟代理人　吳展旭律師
　　　　　　連星堯律師
被 上訴 人　國軍退除役官兵輔導委員會臺北市榮民服務處即許
　　　　　　永賢之遺產管理人

法定代理人　池 玉 蘭
上列當事人間第三人異議之訴等事件，上訴人對於中華民國 109
年7月15日臺灣高等法院第二審判決（107年度上字第1339號），
提起上訴，本院裁定如下：
    主  文
上訴駁回。
第三審訴訟費用由上訴人負擔。
    理  由
按上訴第三審法院，非以原判決違背法令為理由，不得為之；又
判決不適用法規或適用不當者，為違背法令；且提起上訴，上訴
狀內應記載上訴理由，表明原判決所違背之法令及其具體內容，
暨依訴訟資料合於該違背法令之具體事實，其依民事訴訟法第46
9條之1規定提起上訴者，並應具體敘述為從事法之續造、確保裁
判之一致性或其他所涉及之法律見解具有原則上重要性之理由。
同法第467條、第468條、第470條第2項定有明文。是當事人提起
上訴，如依同法第469 條規定，以原判決有所列各款情形之當然
違背法令為理由時，其上訴狀或理由書應表明該判決有合於各該
條款規定情形之具體內容，及係依何訴訟資料合於該違背法令之
具體事實；如依同法第469條之1規定，以原判決有前條以外其他
不適用法規或適用不當為理由時，其上訴狀或理由書應表明該判
決所違背之法令條項，或有關解釋字號，或成文法以外之習慣或
法理、法則等及其具體內容，暨係依何訴訟資料合於該違背法令
之具體事實，並具體敘述為從事法之續造、確保裁判之一致性或
其他所涉及之法律見解具有原則上重要性之理由。上訴狀或理由
書如未依上述方法表明，或其所表明者與上開法條規定不合時，
即難認為已合法表明上訴理由，其上訴自非合法。本件上訴人對
於原判決提起上訴，雖以該判決違背法令為由，惟核其上訴理由
狀所載內容，係就原審取捨證據、認定事實之職權行使，所論斷
：上訴人就系爭土地並無足以排除強制執行之權利，其主張就該
土地有占有權，或移轉登記請求權，均無從據以請求撤銷系爭執
行程序。又上訴人所提證據，縱經降低證據之證明度，仍難認系
爭合約書為真正，及其與訴外人許清波間業就系爭土地成立買賣
契約之事實為可採。則上訴人依強制執行法第15條規定請求撤銷
系爭執行程序，並依系爭合約書、民法第348條第1項規定及同法
第1153條第1 項繼承法律關係，請求被上訴人國軍退除役官兵輔
導委員會臺北市榮民服務處、許秋月各將系爭土地應有部分 1/6
、1/12移轉登記予上訴人，均為無理由，不應准許等情，指摘為
不當，並就原審已論斷，泛言未論斷或論斷違法、或違反證據、
論理及經驗法則，而非表明依訴訟資料合於該違背法令之具體事
實，並具體敘述為從事法之續造、確保裁判之一致性或其他所涉
及之法律見解具有原則上重要性之理由，難認已合法表明上訴理
由。依首揭說明，應認其上訴為不合法。
據上論結，本件上訴為不合法。依民事訴訟法第481條、第444條
第1項、第95條、第78條，裁定如主文。
中    華    民    國   110    年    10    月    7     日
                      最高法院民事第五庭
                          審判長法官  袁  靜  文  
                                法官  林  金  吾  
                                法官  石  有  為  
                                法官  許  秀  芬  
                                法官  陳  靜  芬  
本件正本證明與原本無異
                                      書  記  官
中    華    民    國   110    年    10    月    22    日